【裁判字號】    97,訴,4291
【裁判日期】    980123
【裁判案由】    毒品危害防制條例
【裁判全文】
臺灣板橋地方法院刑事判決              97年度訴字第4291號
公  訴  人  臺灣板橋地方法院檢察署檢察官
被      告  甲○○
上列被告因毒品危害防制條例案件，經檢察官提起公訴（97年度
毒偵字第7839號），於本院準備程序進行中，被告就被訴之事實
為有罪陳述，經告知被告簡式審判程序之旨，並聽取當事人之意
見後，裁定進行簡式審判程序判決如下：
    主  文
甲○○施用第二級毒品，累犯，處有期徒刑月；又施用第一級
毒品，累犯，處有期徒刑柒月。應執行有期徒刑捌月。
    事  實
一、甲○○前因麻醉藥品管理條例、懲治盜匪條例、贓物等案件
    ，經本院84年訴字第856 號分別判決有期徒刑4 月、7 年2
    月、3 月，繼因恐嚇取財、麻醉藥品管理等案件，經本院分
    別以85年度訴字第1580號判決有期徒刑9 月確定，及以85年
    度易字第6474號判處有期徒刑6 月確定，上揭各罪經裁定應
    執行有期徒刑8 年9 月，於民國89年6 月7 日假釋出監。惟
    因其於假釋期間另犯施用毒品案件，經本院於92年4 月30日
    以92年度毒聲字第1292號裁定送觀察、勒戒後，認有繼續施
    用毒品之傾向，再經本院以92年度毒聲字第3625號裁定令入
    戒治處所施以強制戒治，嗣因執行強制戒治6 個月以上，認
    無繼續強制戒治之必要，於93年9 月3 日執行完畢釋放，嗣
    經該管檢察官於93年9 月10日以93年度戒毒偵字第315 號為
    不起訴處分確定。其上揭假釋嗣經法院裁定撤銷，而於93年
    10月8 日執行所餘殘刑3 年10月21日，後又經本院以96年度
    聲減字第1073號裁定減刑暨更定其應執行刑為有期徒刑8 年
    確定，於96年9 月3 日縮短刑期執行完畢。
二、詎其猶不知悔改，竟分別基於施用第二級毒品甲基安非他命
    （以下簡稱甲基安非他命）及第一級毒品海洛因（以下稱海
    洛因）之犯意，於97年8 月9 日7 時10分許，在臺北縣三重
    市○○街某處之友人住處內，分別以將甲基安非他命放入玻
    璃球內用火燒烤成煙霧後吸取煙氣，暨將海洛因摻水放入注
    射針筒後注射進入體內等方式，先後施用甲基安非他命及海
    洛因各1 次。嗣於同日17時50分左右，在台北縣三重市○○
    街34號前為警查獲，經警將對甲○○採取之尿液送請檢驗結
    果，發現安非他命類及鴉片類均呈陽性反應，而悉上情。
三、案經臺北縣政府警察局三重分局報告臺灣板橋地方法院檢察
    署檢察官偵查起訴。
    理  由
一、按除被告所犯為死刑、無期徒刑、最輕本刑為3 年以上有期
    徒刑之罪或高等法院管轄第一審案件者外，於第一次審判期
    日前之準備程序進行中，被告先就被訴事實為有罪之陳述時
    ，審判長得告知被告簡式審判程序之旨，並聽取當事人、代
    理人、辯護人及輔佐人之意見後，裁定進行簡式審判程序，
    刑事訴訟法第273 條之1 第1 項定有明文。經核本件被告所
    犯係死刑、無期徒刑、最輕本刑為3 年以上有期徒刑以外之
    罪，其於準備程序中就被訴事實為有罪之陳述，經法官告知
    簡式審判程序之旨，並聽取公訴人、被告之意見後，本院爰
    依首揭規定，合議裁定由受命法官獨任進行簡式審判程序，
    合先敘明。
二、上揭事實，業據被告甲○○於本院訊問中坦承不諱，且被告
    為警查獲後所採集之尿液，經送臺灣檢驗科技股份有限公司
    以EIA 酵素免疫分析法初步檢驗，再以GC/MS 氣相層析質譜
    儀法確認檢驗結果，呈現鴉片類（海洛因）、安非他命類（
    甲基安非他命）陽性之反應乙節，有該公司96年11月27日編
    號CH/2008/80526 號濫用藥物檢驗報告及臺北縣政府警察局
    三重分局查獲毒品案件被移送者姓名、代碼對照表各1 紙附
    卷可稽（見偵查卷第10、11頁），堪信其自白為真實。又被
    告前於92年間因施用毒品案件，經本院以92年度毒聲字第12
    92號裁定送觀察、勒戒後，認有繼續施用毒品之傾向，再經
    本院以92年度毒聲字第3625號裁定令入戒治處所施以強制戒
    治，嗣因執行強制戒治6 個月以上，認無繼續強制戒治之必
    要，於93年9 月3 日執行完畢釋放，嗣經該管檢察官於93年
    9 月10日以93年度戒毒偵字第315 號為不起訴處分確定乙節
    ，有卷附之臺灣高等法院被告前案紀錄表1 份為憑，被告於
    前開強制戒治期滿釋放後之5 年以內，再犯本件施用毒品之
    罪，應依法論處。
三、核被告甲○○所為，係犯毒品危害防制條例第10條第1 項、
    第2 項之施用第一級毒品罪及施用第二級毒品罪。被告持有
    第一級、第二級毒品之犯行，分別為施用之高度行為所吸收
    ，均不另論罪。被告所犯上開二罪名，犯意各別，行為互殊
    ，應予分論併罰。又被告有事實欄所載之執行紀錄，有臺灣
    高等法院被告前案紀錄表在卷可稽，其於有期徒刑執行完畢
    後之5 年以內，再故意犯本件有期徒刑以上之罪，為累犯，
    均應依法加重其刑。爰審酌被告無視於毒品對於自身健康之
    戕害及國家對於杜絕毒品犯罪之禁令，惟考量施用毒品者均
    具有相當程度之生理成癮性及心理依賴性，戒除不易，且犯
    罪心態與一般刑事犯罪之本質不同，非難性較低，暨衡以其
    施用毒品之動機、犯罪後坦承犯行之態度等一切情狀，分別
    量處如主文所示之刑，並定其應執行刑，以資懲儆。
據上論斷，應依刑事訴訟法第273 條之1 第1 項、第299 條第1
項前段，毒品危害防制條例第10條第1 項、第2 項，刑法第11條
前段、第47條第1 項、第51條第5 款，判決如主文。
本案經檢察官江祐丞到庭執行職務。
中    華    民    國    98    年    1     月    23    日
                  刑事第十八庭  法  官  邱景芬
以上正本證明與原本無異。
如不服本判決應於收受判決後10日內向本院提出上訴書狀，並
應敘述具體理由。其未敘述上訴理由者，應於上訴期間屆滿後
20日內向本院補提理由書（均須按他造當事人之人數附繕本）
「切勿逕送上級法院」。
                                書記官  黃文儀
中    華    民    國    98    年    2     月    2     日
附錄本案論罪科刑法條全文
毒品危害防制條例第10條
施用第一級毒品者，處 6 月以上 5 年以下有期徒刑。
施用第二級毒品者，處 3 年以下有期徒刑。


司法院資訊處製作；財團法人民間司法改革基金會備份。
